臺灣桃園地方法院刑事判決           100年度審易字第2018號
公  訴  人  臺灣桃園地方法院檢察署檢察官
被      告  鄭漢華
上列被告因違反毒品危害防制條例案件，經檢察官提起公訴（10
0 年度毒偵字第2382號），被告於本院準備程序進行中，就被訴
事實為有罪之陳述，經本院告知簡式審判程式意旨，並聽取公訴
人及被告之意見後，本院裁定改依簡式審判程式審理，茲判決如
下：
    主    文
鄭漢華施用第二級毒品，累犯，處有期徒刑肆月，如易科罰金，
以新臺幣壹仟元折算壹日，扣案之第二級毒品甲基安非他命伍包
含袋（驗餘合計淨重貳點捌肆伍伍公克）均沒收銷燬之。
    事實及理由
一、犯罪事實：鄭漢華前於民國87年間因施用毒品案件，經本院
    以87年度毒聲字第2141號裁定送觀察、勒戒後，因認有繼續
    施用毒品之傾向，再經本院以87年度毒聲字第2424號裁定令
    入戒治處所施以強制戒治，嗣經裁定停止戒治，所餘戒治期
    間付保護管束，又經裁定撤銷停止戒治，復令入戒治處所施
    以強制戒治，於89年11月4 日強制戒治期滿執行完畢釋放出
    所，並經臺灣桃園地方法院檢察署檢察官以89年度戒偵字第
    677 號為不起訴處分確定；復於上開強制戒治期滿執行完畢
    釋放後5 年內之91年間，因施用毒品案件，經本院以92年度
    毒聲字第698 號裁定令入戒治處所施以強制戒治，嗣經裁定
    停止戒治，所餘戒治期間付保護管束，而於93年1 月9 日因
    法律修正報結出所，(一)該次施用毒品犯行並經本院以92年度
    壢簡字第945 號判決判處有期徒刑3 月確定；另於85年間因
    非法販賣化學合成麻醉藥品、非法吸用化學合成麻醉藥品案
    件，經本院以85年度訴字第1568號判決分別判處有期徒刑5
    年2 月、5 月，應執行有期徒刑5 年5 月，上開非法販賣化
    學合成麻醉藥品部分經上訴後，嗣經臺灣高等法院以86年度
    上訴字第1339號判決上訴駁回，再經上訴後，嗣經最高法院
    以88年度台上字第1711號判決撤銷原判決，發回原審，經臺
    灣高等法院以88年度上更一字第205 號判決判處有期徒刑5
    年2 月，再經上訴後，又經最高法院以91年度台上字第4130
    號判決撤銷原判決，發回原審，(二)嗣經臺灣高等法院以91年
    度上更二字第653 號判決判處有期徒刑5 年2 月確定；又於
    88年間因販賣毒品案件，經臺灣士林地方法院以88年度訴字
    第742 號判決判處有期徒刑3 年10月，上訴後，嗣經臺灣高
    等法院以89年度上訴字第1762號判決上訴駁回，再經上訴後
    ，經最高法院以89年度台上字第5992號判決撤銷原判決，發
    回原審，(三)經臺灣高等法院以89年度上更一字第1052號判決
    改判處有期徒刑3 年8 月，再經上訴後，嗣經最高法院以90
    年度台上字第6193號判決上訴駁回而確定。上開(一)、(二)、(三)
    罪刑嗣經本院以96年度聲減字第8614號裁定就(一)部分減為有
    期徒刑1 月又15日，並與不得減刑之(二)、(三)罪合併定應執行
    有期徒刑8 年7 月確定，入監執行後，於97年3 月18日縮短
    刑期假釋出監併付保護管束，迄99年7 月26日保護管束期滿
    ，假釋未經撤銷，視為執行完畢（於本案構成累犯）。詎其
    仍不知悔改並戒除毒癮，復基於施用第二級毒品之犯意，於
    100 年5 月5 日23時許，在其位於桃園縣中壢市○○街135
    號14樓之住處，以玻璃球燒烤之方式，施用第二級毒品甲基
    安非他命1 次。嗣於100 年5 月6 日1 時21分許，在上址為
    警查獲，並扣得其所有而供己施用之第二級毒品甲基安非他
    命5 包（起訴書誤載為安非他命）（驗前合計淨重2.8659公
    克，因鑑驗使用費失0.0204公克，驗餘合計淨重2.8455公克
    ，含與毒品無法析離之包裝袋5 個），始悉上情。
二、證據名稱：
  (一)被告鄭漢華於偵訊、本院準備程序及審理中之自白。
  (二)桃園縣政府警察局平鎮分局被採尿人尿液暨毒品真實姓名與
    編號對照表、正修科技大學超微量研究科技中心尿液檢驗報
    告各1 份。
  (三)桃園縣政府警察局平鎮分局搜索扣押筆錄、扣押物品目錄表
    、憲兵司令部刑事鑑識中心鑑定書各1 份及扣案之第二級毒
    品甲基安非他命5 包（驗前合計淨重2.8659公克，因鑑驗使
    用費失0.0204公克，驗餘合計淨重2.8455公克，含與毒品無
    法析離之包裝袋5 個）。
三、核被告所為，係犯毒品危害防制條例第10條第2 項之施用第
    二級毒品罪。被告施用第二級毒品前後持有第二級毒品之低
    度行為，為施用之高度行為所吸收，不另論罪。被告有如犯
    罪事實欄所載之犯罪科刑及執行紀錄，有卷附臺灣高等法院
    被告前案紀錄表1 份足憑，其於徒刑執行完畢後5 年內故意
    再犯本件有期徒刑以上之罪，為累犯，應依刑法第47條第1
    項之規定加重其刑。爰審酌被告前已因施用毒品案件經觀察
    、勒戒、強制戒治及刑之執行，卻仍未能戒除施用毒品惡習
    ，屢犯施用毒品之罪，顯見其戒治意志不堅，缺乏戒絕毒癮
    之動機，暨被告犯罪後尚能坦承犯行，態度尚佳等一切情狀
    ，量處如主文所示之刑，並諭知易科罰金之折算標準，以示
    懲儆。末查，扣案被告所有之甲基安非他命5 包（驗前合計
    淨重2.8659公克，因鑑驗使用費失0.0204公克，驗餘合計淨
    重2.8455公克，含與毒品無法析離之包裝袋5 個）係屬第二
    級毒品，有前開憲兵司令部刑事鑑識中心鑑定書1 份在卷足
    憑，均應依毒品危害防制條例第18條第1 項前段規定，沒收
    銷燬之，而其中包裝袋部分，依現行檢驗方式乃以刮除方式
    為之，包裝袋上仍會摻殘若干毒品無法分離，自應一體視為
    毒品部分，並均依毒品危害防制條例第18條第1 項前段規定
    ，均宣告沒收銷燬之。至鑑驗費失之毒品部分，既已滅失，
    爰均不另為沒收銷燬之宣告。另扣案之吸食器玻璃球管1 組
    ，非被告所有，而為葛鏡宇所有之物，此有扣押物品目錄表
    、被告100 年5 月6 日偵訊筆錄及本院100 年9 月23日準備
    程序筆錄各1 份在卷可憑，爰不予宣告沒收，附此敘明。
四、應適用之法條：刑事訴訟法第273 條之1 第1 項、第299 條
    第1 項前段、第310 條之2 、第454 條第1 項，毒品危害防
    制條例第10條第2 項、第18條第1 項前段，刑法第11條、第
    47條第1 項、第41條第1 項前段。
五、如不服本判決，得自收受送達之翌日起10日內向本院提出上
    訴狀（應附繕本），其未敘述上訴理由者，應於上訴期間屆
    滿後20日內補提理由書狀於本院，上訴於臺灣高等法院。
本案經檢察官陳亮佑到庭執行職務。
中    華    民    國   100     年    10    月    7    日
                  刑事庭        法  官  潘怡華
以上正本證明與原本無異。
如不服本判決應於收受判決後10日內向本院提出上訴書狀，並應
敘述具體理由。其未敘述上訴理由者，應於上訴期間屆滿後20日
內向本院補提理由書( 均須按他造當事人之人數附繕本) 「切勿
逕送上級法院」。
                                書記官  戴育萍
中    華    民    國   100     年    10    月    7    日
本案論罪科刑法條：
毒品危害防制條例第10條
施用第一級毒品者，處6 月以上5 年以下有期徒刑。
施用第二級毒品者，處3 年以下有期徒刑。